# 请教陈版：关于专项应付款-拆迁补偿款

提问人：emmafang0815 时间：2017-03-07 17:10:19
陈版，您好：
根据企业会计准则解释第 3 号，关于符合条件确认为专项应付款的搬迁补偿款，对属于对企业在搬迁和重建过程中发生的固定资产和无形资产损失、有关费用性支出、停工损失及搬迁后拟新建资产进行补偿的，应自专项应付款转入递延收益，并按照政府补助的准则进行会计处理。即，转入递延收益的金额，要根据其补偿对象，在所补偿的处置损失/搬迁费用等发生的当期，转入营业外收入；以及在新建资产计提折旧摊销的期间，转入营业外收入。对于上述处理以后的专项应付款结余，计入资本公积。
但是应该以什么标准来判断一笔总的补偿款中有多少是补偿拆迁损失/费用，多少是补偿新建资产？我理解的顺序是：1. 如果政府在补偿协议书里明确规定了每一项补偿内容及对应的金额，则以协议为准；2. 如果没有协议，则按照损失/费用的实际发生金额，在发生时结转同样金额到营业外收入，如果有剩余，再按新建资产的实际支出，结转同样金额到递延收益，在资产折旧期间转入损益，如果还有剩余，再转入资本公积。请问陈版，可以这样操作吗？
再请教一个实务操作，有个公司收到政府财务部拨出的拆迁补偿款，假设一共收到 5000 万，协议里明确规定补偿内容：其中 3000 万用于补偿收回的土地和地面建筑物等； 1000 万用于搬迁补助费用和停工停产损失； 500 万用于在限定时间内完成搬迁的奖励资金；
500 万用于补偿公司地下管网、桩基、堡坎等。这 4 项补偿内容从协议来看都是补偿拆迁的费用和损失，而非新建资产，并且每一项内容的补偿金额都大于实际损失。比如拆迁时公司账面土地和房产净值只有 2500 万，小于 3000 万，但在把房屋土地转入营业外支出2500 万的同时，仍旧应该按照协议结转专项应付款 3000 万到营业外收入，是这样操作吗？多谢陈版。

回答人：chenyiwei
1 、可以按照你的理解处理：“1. 如果政府在补偿协议书里明确规定了每一项补偿内容及对应的金额，则以协议为准；2. 如果没有协议，则按照损失/费用的实际发生金额，在发生时结转同样金额到营业外收入，如果有剩余，再按新建资产的实际支出，结转同样金额到递延收益，在资产折旧期间转入损益，如果还有剩余，再转入资本公积。” 2、对于政策性搬迁补偿，其中用于补偿资产损失的部分与对应资产的账面价值为限；用于补偿费用性支出的部分以实际发生的此类费用性支出为限；超出部分都认为是对新建资产的补助（一般不大会出现这部分款项超出新建资产支出的情况）。